臺灣板橋地方法院刑事判決　　　　　　100年度簡上字第243號
上　訴　人
即　被　告　洪慶順
上列上訴人因毀損等案件，不服本院刑事庭中華民國一００年二
月二十一日一００年度簡字第三五六號第一審刑事簡易判決（聲
請簡易判決處刑案號：九十九年度偵緝字第二三七五號），提起
上訴，本院管轄之第二審合議庭判決如下：
    主  文
上訴駁回。
洪慶順緩刑貳年。
    事實及理由
一、本件經本院管轄第二審之合議庭審理結果，認原審以被告即
    上訴人洪慶順犯刑法第三百五十四條之毀損罪、第三百零九
    條第一項之公然侮辱罪，分別判處拘役十日、二十日，如易
    科罰金，均以新臺幣一千元折算一日，定其應執行拘役二十
    五日，如易科罰金，以新臺幣一千元折算一日。經核其認事
    用法及量刑均無不當，應予維持，並引用原審刑事簡易判決
    書記載之事實、證據及理由（如附件）。
二、被告即上訴人洪慶順提起本件上訴意旨略以：被告承認有檢
    察官所起訴之事實，且已與告訴人等達成調解，請求從輕量
    刑等語（參見本院卷一００年四月十八日準備程序筆錄第二
    頁、一００年五月二日審判筆錄第二—四頁）。經查，原審
    認事用法並無不當，被告提起本件上訴，自無理由，應予駁
    回。末查，被告前雖因故意犯罪受有期徒刑以上刑之宣告，
    惟於執行完畢後，五年以內未曾因故意犯罪受有期徒刑以上
    刑之宣告，此有臺灣高等法院被告前案紀錄表一份在卷可參
    ，於本件中因一時失慮，致罹刑典，惟犯後於本院審理中已
    能坦承犯行，且已於本院所定調解期日當庭與告訴人等達成
    調解，此有本院一００年度附民移調字第八二號調解筆錄一
    份在卷可參，足認被告犯後具有悔意，經此次科刑教訓後，
    應知警惕而無再犯之虞，本院認為前開對其宣告之刑，以暫
    不執行為適當，爰依刑法第七十四條第一項第二款之規定，
    併予宣告緩刑二年，以啟自新。
據上論斷，應依刑事訴訟法第四百五十五條之一第一項、第三項
、第三百六十八條、第三百七十三條，刑法第七十四條第一項第
二款，判決如主文。
本案經檢察官楊承翰到庭執行職務。
中    華    民    國   100    年    5     月    13    日
                  刑事第六庭    審判長法  官  林家賢
                                      法  官  陳明偉
                                      法  官  鄧雅心
以上正本證明與本院無異。
不得上訴。
                                      書記官  許清秋
中    華    民    國   100    年    5     月    13    日
附錄本判決論罪科刑法條：
刑法第三百五十四條：
毀棄、損壞前二條以外之他人之物或致令不堪用，足以生損害於
公眾或他人者，處二年以下有期徒刑、拘役或五百元以下罰金。
刑法第三百零九條第一項：
公然侮辱人者，處拘役或三百元以下罰金。
附件：
臺灣板橋地方法院刑事簡易判決          100年度簡字第356號
聲  請  人  臺灣板橋地方法院檢察署檢察官
被      告  洪慶順  男  65歲（民國○○年○月○日生）
                    身分證統一編號：Ｚ000000000號
                    住新北市蘆洲區○○○道8號10樓
上列被告因毀損等案件，經檢察官聲請以簡易判決處刑（99年度
偵緝字第2375號），本院判決如下：
    主  文
洪慶順犯毀損他人物品罪，處拘役拾日，如易科罰金，以新臺幣
壹仟元折算壹日。又犯公然侮辱罪，處拘役貳拾日，如易科罰金
，以新臺幣壹仟元折算壹日。應執行拘役貳拾伍日，如易科罰金
，以新臺幣壹仟元折算壹日。
    事實及理由
一、本件犯罪事實、證據及應適用之法條，均引用如附件檢察官
    聲請簡易判決處刑書之記載。
二、爰審酌被告已年逾耳順，具有豐富之人生經驗，理應深知應
    以理性和平之態度解決紛爭，竟捨此不為，僅因細故即為本
    件犯行，其犯罪之動機、目的、手段均殊非可取，兼衡其犯
    後否認犯行之態度及迄未與告訴人達成和解等一切情狀，分
    別量處如主文所示之刑，並定其應執行刑，併諭知易科罰金
    之折算標準，以資懲儆。
三、依刑事訴訟法第449 條第1 項前段、第3 項、第454 條第2
    項，刑法第309 條第1 項、第354 條、第41條第1 項前段、
    第51條第6 款，刑法施行法第1 條之1 ，逕以簡易判決處刑
    如主文。
四、如不服本判決，得自收受送達之日起10日內向本院提出上訴
    狀，上訴於本院第二審合議庭（須附繕本）。
中    華    民    國   100    年    2     月    21    日
                  刑事第二十二庭  法  官  許映鈞
上列正本證明與原本無異。
                                  書記官  翁淑婷
中    華    民    國   100    年    2     月    21    日
臺灣板橋地方法院檢察署檢察官聲請簡易判決處刑書
                                    99年度偵緝字第2375號
    被      告  洪慶順  男  65歲（民國○○年○月○日生）
                        住臺北縣蘆洲市○○○道8號10樓
                        國民身分證統一編號：Ｚ000000000號
上列被告因毀棄損害等案件，業經偵查終結，認為宜聲請以簡易
判決處刑，茲將犯罪事實及證據並所犯法條分敘如下：
        犯罪事實
一、洪慶順於民國99年6月7日15時許，在多數人得見聞出入之臺
    北縣蘆洲市○○○道8號「環堤景觀社區」大廳，因不滿該
    社區警衛寶煌質疑其使用他人所有之腳踏車，竟基於毀棄
    損壞之故意，以杯子及煙灰缸砸毀該社區大廳內電視櫃上之
    強化玻璃，致該電視櫃之玻璃破裂。另基於公然侮辱之犯意
    ，對寶煌辱罵：「幹你娘」等足使其人格受有貶損之言語
    。
二、案經寶煌、環堤景觀社區主任委員洪玉樺訴由臺北縣政府
    警察局蘆洲分局移送偵辦。
        證據並所犯法條
一、訊據被告洪慶順矢口否認有何毀棄損壞及公然侮辱之犯行，
    辯稱：伊是拿玻璃杯往地上砸，玻璃杯彈起來才導致桌上的
    玻璃破裂，但伊沒有想到玻璃杯會彈起來砸到桌子。另伊沒
    有於上開時、地，辱罵告訴人寶煌云云。經查：
  (一)被告所涉毀棄損壞部分：
    證人寶煌於警詢及偵查中證稱：被告當時係持物品往上開
    電視櫃方向丟擲等語，證人葉玉枝於偵查中證稱：被告當時
    係持物品往上開電視櫃緊鄰之牆壁丟擲等語，核與證人寶
    煌上開證詞大致相符，復參酌現場照片所示，遭毀損之玻璃
    桌面緊貼牆壁，是上開玻璃係遭被告毀損，應屬無訛。另被
    告於偵查中供稱：伊當時站在電視櫃旁邊，伊丟擲物品的地
    方，距離電視櫃甚近，應可遇見物品可以彈起來砸到電視櫃
    上的玻璃等語綦詳，是被告既可預見其丟擲物品會彈起來砸
    到電視櫃上之玻璃，亦足認被告有毀棄損壞之不確定故意自
    明，雖被告後改稱：伊無法預見煙灰缸會彈到電視櫃上，惟
    觀諸現場照片，被告既係站立在電視櫃旁，其丟擲物品之處
    亦距離電視櫃甚近，衡諸常情，理應能預見該物品會反彈砸
    到電視櫃上之玻璃，是被告自有毀棄損壞之不確定故意。被
    告上開所辯，顯係事後卸責之詞，委無足採，被告此部分犯
    嫌應堪認定。
  (二)被告所涉公然侮辱罪嫌部分：
    證人寶煌於警詢及偵查中證稱綦詳，核與目擊證人葉玉枝
    、賴江源於偵查中之證述相符，被告上開辯詞，顯係狡飾之
    詞，顯不足採，被告此部分犯嫌，洵堪認定。
二、按公寓大廈管理委員會之主任委員對外代表管理委員會，遭
    毀損之電視櫃之強化玻璃既屬環堤景觀社區管理委員會之財
    產，其主任委員自得以財產管理人之身分提出告訴，合先敘
    明。
三、核被告所為，係犯刑法第354條毀棄損壞罪嫌，及同法第309
    條第1項之公然侮辱罪嫌。被告所犯上開2罪，犯意各別，行
    為互殊，請予分論併罰。
三、依刑事訴訟法第451條第1項聲請逕以簡易判決處刑。
    此    致
臺灣板橋地方法院
中    華    民    國    99    年    12    月    8     日
                              檢  察  官  范孟珊
本件正本證明與原本無異
中    華    民    國    99    年    12    月    22    日
                              書  記  官